---
title: Trends delle serie di tmax (serie omogeneizzate)
date: "`r Sys.Date()`"
author: Guido Fioravanti
output: html_document
---

Le stazioni selezionate distano fra di loro almeno 10 km e distano in quota non meno di 500 metri. Quando una stazione regionale dista meno di 10 km da una stazione dell'aeronautica, la stazione regionale viene eliminata. Quando due stazioni della stessa rete (regionale o aeronautica) distano meno di 10 km la priorià viene data alla serie omogeneizzata con rmse minore rispetto alla propria serie raw e con trend lineare piu' vicino al trend della propria serie raw.

I codici delle stazioni limitrofe di Tmax e Tmin sono stati raccolti in un unico file. Questi codici sono stati utilizzati per eliminare dalle serie omogeneizzate di Tmax e Tmin le serie che distano meno di 10 km e distano in quota meno di 500 metri.

```{r intro,include=FALSE,message=FALSE,error=FALSE,warning=FALSE,echo=FALSE}
library("tidyverse")
library("guido")
library("climatologici")
library("zyp")
library("leaflet")
library("ggrepel")
library("crosstalk")
library("DT")
library("echarts4r")

knitr::opts_chunk$set(include=TRUE,message=FALSE,error=FALSE,warning=FALSE,echo=FALSE)


leggi_file(pattern="^ana_.+csv$",output = "_dfr",delim=";",col_types = cols(.default=col_character(),Longitude=col_number(),Latitude=col_number())) %>% dplyr::select(-yy)->ana

read_delim("raw_intersected_tmax_tmintmin_serie_selezionate_cluster_analysis_tmin_1961_2020.csv",delim=";",col_types = YYMMDD_TYPE)->dati
ClimateData(dati,param="tmax")->cdati
aggregaCD(cdati,max.na = 10,max.size.block.na = 5,rle.check = TRUE)->mdati
as.data.frame(mdati) %>%
  gather(key="id",value="value",-yy,-mm) %>%
  mutate(mm=as.integer(mm))->df_mdati
  
climatologiciMensili(mdati,1961,1990,6,TRUE,6) %>%
  dplyr::select(-yy) %>%
  gather(key="id",value="climatologico",-mm)->dfClimatologici

left_join(df_mdati,dfClimatologici) %>%
  mutate(anomalia=value-climatologico) %>%
  dplyr::select(-value,-climatologico) %>%
  group_by(id,yy) %>%
  summarise(anomalia_annuale=mean(anomalia,na.rm=TRUE)) %>%
  ungroup() %>%
  mutate(yy=as.integer(yy)) %>%
  spread(key=id,value=anomalia_annuale)->df_anomalieAnnuali



purrr::map(df_anomalieAnnuali %>% select(-yy),.f=function(.x){
  
  tryCatch({
    lm(.x~df_anomalieAnnuali$yy)->out
    round(coefficients(out)[[2]]*100,1)
  },error=function(e){
    NULL
  })
  
  
}) %>%
  compact %>%
  as_tibble() %>%
  gather(key="id",value="trend") %>%
  left_join(.,ana)->dfTrend
```

### Sintesi dei trend

Sintesi per cluster

```{r trend_cluster}
skimr::skim(dfTrend %>% dplyr::select(cluster,trend) %>% group_by(cluster))
```

Sintesi generale

```{r trend_generale}
skimr::skim(dfTrend$trend)
```

### Mappa dei trends (°C/100 anni)

Usare la mappa o la tabella per identificare singole stazioni.

```{r mappa,fig.width=8,fig.asp=1}
crosstalk::SharedData$new(dfTrend)->cross_trends

leaflet::colorNumeric(palette = scico::scico(10,palette ="roma",direction = -1),domain=seq(-6,6,by=0.5))->colori

leaflet(data=cross_trends) %>%
  setView(lng=12,lat=41.5,zoom=6) %>%
  addTiles() %>%
  addProviderTiles(provider="Stamen") %>%
  addCircleMarkers(lng=~Longitude,lat=~Latitude,radius=~trend,stroke = F,weight = 0,fillColor = ~colori(trend),fillOpacity = 1,label = ~trend,popup = ~id) %>%
  leaflet::addLegend(pal = colori,values = ~trend,opacity = 1)
```



```{r tabella}
datatable(cross_trends,options = list(pageLength=20))
```

# Serie anomalie

Andamento delle anomalie di temperatura annuali per i cluster (1 - 7). Il cluster 7 e' la Sardegna.

```{r serie_anomalie,fig.width=12,fig.height=10}
df_anomalieAnnuali %>%
  gather(key="id",value="anomalia",-yy) %>%
  mutate(anomalia=round(anomalia,1)) %>%
  left_join(.,ana ) %>%
  #filter(cluster==5) %>%
  ggplot(aes(x=yy,y=anomalia))+
  geom_line(aes(group=id),alpha=0.25)+
  #geom_text_repel(aes(label=id))+
  facet_wrap(~cluster)+
  scale_color_discrete(guide="none")+
  theme_bw()
```

# Trend serie anomaie annuali

Trend lineari delle serie di anomalia di temperatura annuali per i cluster (1 - 7). Il cluster 7 e' la Sardegna.

```{r serie_anomalie_trends,fig.width=12,fig.height=10}
df_anomalieAnnuali %>%
  gather(key="id",value="anomalia",-yy) %>%
  mutate(anomalia=round(anomalia,1)) %>%
  left_join(.,ana) %>%
  #filter(cluster==5) %>%
  ggplot(aes(x=yy,y=anomalia))+
  geom_smooth(aes(group=id,color=cluster),alpha=0.25,stat="smooth",method = "lm",se = FALSE,alpha=0.25)+
  facet_wrap(~cluster)+
  scale_color_discrete(guide="none")+
  theme_bw()
```

<hr>

### Grafici interattivi

```{r echarts,fig.width=14,fig.height=10}

purrr::map(1:7,.f=function(CLUSTER){

  df_anomalieAnnuali %>%
    gather(key="id",value="anomalia",-yy) %>%
    mutate(anomalia=round(anomalia,1)) %>%
    left_join(.,ana ) %>%
    filter(cluster==CLUSTER) %>%
    group_by(id) %>%
    e_charts(x=yy,elementId = paste0("cluster",CLUSTER)) %>%
    e_line(serie=anomalia,emphasis=list(focus="series")) %>%
    e_x_axis(serie=yy,formatter = htmlwidgets::JS("function(value){
      return value;                                              
    }")) %>%
    e_y_axis(min=-5,max=5,interval=1) %>%
    e_title(text=paste0("cluster",CLUSTER)) %>%
    e_legend(show=FALSE) %>%
    e_tooltip(trigger="item") %>%
    e_datazoom(show=ifelse(CLUSTER==1,TRUE,FALSE))->grafico
  
  if(CLUSTER==7){
    grafico %>%
      e_connect(paste0("cluster",1:6))->grafico
  }
    
  grafico
  
  
})->listaGrafici

e_arrange(listaGrafici[[1]],listaGrafici[[2]],listaGrafici[[3]],listaGrafici[[4]],listaGrafici[[5]],listaGrafici[[6]],listaGrafici[[7]],row=4,cols = 2)
```