---
title: Eventi estremi
date: "`r Sys.Date()`"
author: Guido Fioravanti
affiliation: ISPRA
---

<br>

Calcolo degli eventi estremi (indici ETCCDI) utilizzando il nuovo set di serie di temperatura giornaliera omogeneizzate.

Nei grafici e nelle tabelle che seguono la dicitura:

- `old` si riferisce ai dati utilizzati per il rapporto `Gli Indicatori del Clima in Italia nel 2020`

- `raw` si riferisce al nuovo set di serie di lungo periodo pre-omogeneizzazione

- `anom` si riferisce al nuovo set di serie di lungo periodo omogeneizzate

```{r intro, echo=FALSE,message=FALSE,warning=FALSE,include=FALSE,error=FALSE}
#30 novembre 2021.
#Questo programma calcola le anomalie per ciascuna stazione e le anomalie per l'Italia. 
#Tutte le serie del file di input vengono utilizzate. Il programma non effettua nessun criterio di selezione delle serie.
#Le serie di input vengono selezionate dal programma calcolaExtremi.R.
rm(list=objects())
library("zyp")
library("tidyverse")
library("climatologici")
library("regioniItalia")
library("guido")
library("visdat")
library("echarts4r")
library("knitr")
library("DT")
library("leaflet")
options(error=recover)
  
knitr::opts_chunk$set(echo=FALSE,message=FALSE,warning=FALSE,include=FALSE,error=FALSE,fig.width = 12,fig.height = 10)
  
#anni per il calcolo del climatologico
climYS<-1961
climYE<-1990
  

######################################################    
#Funzione per il calcolo della media
#################################
media<-function(x,toll){
    
    length(which(is.na(x))) ->numero.na
    if(numero.na) if(numero.na>toll) return(NA)
    
    return(round(mean(x,na.rm=TRUE),2))
  
}#funzione media



################## Lettura dati
nome.file<-list.files(pattern="^raw_risultati.+csv$")
stopifnot(length(nome.file)==1)
read_delim(nome.file,delim=";",col_names = TRUE,col_types = cols(.default = col_number()))->dati

#annoI e annoF vengono desunti dal file di dati
annoI<-min(unique(dati$yy))
annoF<-max(unique(dati$yy))

creaCalendario(annoI,annoF) %>%
  dplyr::select(yy) %>%
  dplyr::distinct(yy)->calendario_anni

#NOME DELL'INDICE
str_remove(str_remove(nome.file,"^r.+_"),"\\.csv$")->indice

#visualizzazione complessiva dati
vis_miss(dati %>% dplyr::select(-yy),sort_miss = TRUE)+
  theme(axis.text.x.top = element_text(angle=90))

#quanti dati per anno?
dati %>%
  gather(key="id",value="value",-yy) %>%
  mutate(flag=ifelse(is.na(value),0,1)) %>%
  group_by(yy) %>%
  summarise(numero_stazioni=sum(flag)) %>%
  ungroup()->numeroStazioniPerAnno
```

<br><br>

### Numero di stazioni per anno

```{r skim,include=TRUE}
skimr::skim(numeroStazioniPerAnno,numero_stazioni)
```

```{r numeroStazioni,include=TRUE}
e_chart(numeroStazioniPerAnno,x=yy) %>%
  e_bar(serie=numero_stazioni,color="blue") %>%
  e_tooltip(trigger="item") %>%
  e_x_axis(serie=yy) %>%
  e_y_axis(name="Numero stazioni")
```

<br><br>

```{r}
#dati senza colonna yy: applico la funzione media e mi restituisce un vettore di valori climatologici: uno per stazione
dati %>% 
  filter(yy>=climYS & yy<= climYE) %>% 
    select(-yy) %>%
	    purrr::map_df(.,.f=media,toll=6)->valoriClimatologici

valoriClimatologici %>%
  tidyr::gather(key="idstaz",val="climatologico6190") %>%
    filter(is.na(climatologico6190)) %>%
      nrow()->righeNA

#df.mclimatol non avrà NA in quanto nel programma per il calcolo degli estremi abbiamo già eliminato le serie che hanno meno di 24 anni di dati validi nel trentennio
if(righeNA) stop("Impossibile che ci siano stazioni con climatologico NA")

purrr::map(names(valoriClimatologici),.f=function(codice){
  
  dati[[codice]]-valoriClimatologici[[codice]]->anom
  tibble(yy=annoI:annoF,anom=anom) %>%
    mutate(yy=as.integer(yy))->df
  names(df)[2]<-codice
  
  df
  
}) %>% reduce(.f=left_join,.init=calendario_anni)->df.anomalie.ok

#medie per riga: anomalia Italia anno per anno
#Soglia: 100. Si era inizialmente deciso di tollerare il 20% di NA, ma di fatto 
#(per questioni grafiche) Franco ha richiesto il calcolo di tutte le anomalie.
#Solo gli anni particolarmente pieni di NA vengono annullati. QUesti anni variano
#a seconda dell'indicatore
apply(df.anomalie.ok %>% dplyr::select(-yy),1,FUN=media,toll=100)->anomalia.italia

#annulliamo gli anni
tibble(yy=df.anomalie.ok$yy,anom=anomalia.italia)->df.anomalia.italia

write_delim(df.anomalia.italia,file=glue::glue("raw_anom_italia_{indice}_{annoI}_{annoF}_climatol1961_1990.csv"),col_names=T,delim=";")
write_csv(valoriClimatologici,file=glue::glue("raw_climatologici_{indice}_climatol1961_1990.csv"),col_names=T)
write_csv(df.anomalie.ok,file=glue::glue("raw_anom_{indice}_{annoI}_{annoF}_climatol1961_1990.csv"),col_names=T)

#calcolo del trend mediante Theil-Sen (utilizzando pre-whitening)
zyp.zhang(df.anomalia.italia[["anom"]])->zyp.out
names(zyp.out)->nomi.zyp
	
tibble(nomi.zyp,zyp.out) %>% 
  write_delim(.,file=glue::glue("raw_trenditalia_{indice}_{annoI}_{annoF}_climatol1961_1990.csv"),col_names=TRUE)
```

<br><br>

### Mappa stazioni

```{r}
list.files(pattern=glue::glue("^ana_{indice}.csv"))->file.ana
stopifnot(length(file.ana)==1)

read_delim(file.ana,delim=";",col_names=TRUE)->ana
```

Numero stazioni che contribuiscono al calcolo dell'anomalia italian dell'indice `r indice`: `r nrow(ana)`

```{r mappa,include=TRUE,fig.width=8,fig.height=8}
leaflet(data=ana) %>%
  setView(lng=12,lat=42,zoom=6) %>%
  addTiles() %>%
  addCircleMarkers(lng=~Longitude,lat=~Latitude,label = ~glue::glue("Rete: {regione} Stazione: {SiteName}"))

```
